de: Zündanlage: Automatisch; Elektronisch; Manuell; Sonstiges
it: Sistema di accensione: Automatico; Elettronico; Manuale; Altro
cs: Systém uvedení do provozu: Automatický; Elektronický; Ruční; Jiné
sl-SI: Sistem vžiga: Samodejno; Elektronski; Ročni; Drugo
bg-BG: Система за запалване: Автоматична; Електронна; Ръчна; Други
pt-PT: Sistema de ignição: Automático; Eletrónico; Manual; Outro
en: Ignition system: Automatic; Electronic; Manual; Other
ru: Система запуска: Автоматический; Электронный; Ручной; Другая
vi: Hệ thống đánh lửa: Số tự động; Điện; Xe lăn thủ công; Khác
pt-BR: Sistema de ignição: Automática; Eletrônico; Manual; Outro
zh-TW: 引擎點火系統: 自動; 電子; 手動; 其他
hr-HR: Sustav paljenja: Automatsko; Elektroničko; Ručno; Ostalo
sv: Tändningssystem: Automatisk; Elektronisk; Manuell; Övrigt
fr: Allumage: Automatique; Électronique; Manuel; Autre
ko: 점화 시스템: 자동; 전자식; 수동; 기타
th: ระบบการติดเครื่อง: อัตโนมัติ; อิเล็กทรอนิก; มือเข็น; อื่นๆ
tr: Ateşleme Sistemi: Otomatik; Elektronik; Manuel; Diğer
nl: Ontbrandingssysteem: Automatisch; Elektronisch; Handmatig; Andere
zh-CN: 点火系统: 自动的; 电子的; 手动; 其他
el: Σύστημα ανάφλεξης: Αυτόματος; Ηλεκτρονική; Μη αυτόματος; Άλλο
ja: 点火方式: オートマチック; 電子式; 手動; その他
da: Tændingssystem: Automatisk; Elektronisk; Manuel; Andet
lt-LT: Užvedimo sistema: Automatinis; Elektrinė; Rankinis; Kita
pl: Układ zapłonu: Automatyczny; Elektroniczne; Ręczny; Inne
hu: Gyújtási rendszer: Automatikus; Elektronikus; Manuális; Egyéb
fi: Sytytysjärjestelmä: Automaattinen; Elektroninen; Manuaalinen; Muu
nb: Tenningssystem: Automatisk; Elektronisk; Manuell; Annet
es: Sistema de encendido: Automático; Electrónico; Manual; Otros
sk-SK: Systém zapaľovania: Automatický; Elektronický; Manuálny; Iné
ro-RO: Sistem de aprindere: Automată; Electronic; Manual; Altele